臺灣臺中地方法院刑事判決
111年度訴字第350號
公  訴  人  臺灣臺中地方檢察署檢察官
被      告  周哲志


選任辯護人  陳宏毅律師（法扶律師）
上列被告因違反毒品危害防制條例案件，經檢察官提起公訴（11
0年度少連偵字第53號），本院判決如下：
    主    文
甲○○共同販賣第三級毒品而混合二種以上之毒品，未遂，處有期
徒刑貳年。扣案如附表編號一至二所示之物均沒收。
    犯罪事實
一、甲○○明知4-甲基甲基卡西酮、硝甲西泮均係毒品危害防制條
    例所列第三級毒品，硝西泮則係同條例所列第四級毒品，均
    不得販賣，竟與真實姓名年籍不詳、通訊軟體微信暱稱「妮
    邦woha」（以下簡稱「妮邦woha」）、「拉拉『熊』（圖示）
    『營』（圖示）」（以下簡稱「拉拉熊營」，無證據顯示與「
    妮邦woha」係不同人士）之成年人，共同基於販賣第三、四
    級毒品而混合二種以上之毒品以營利之犯意聯絡，由「妮邦
    woha」於網路上刊登販毒廣告，再由「拉拉熊營」與購毒者
    談妥交易細節，並由甲○○出面完成交易等販毒分工。「妮邦
    woha」先於民國109年8月22日某時許，在社群軟體抖音之公
    開影片下方留言「台中支援飲料」之意指販售毒品咖啡包訊
    息，而共同著手販賣第三、四級毒品而混合二種以上之毒品
    之行為。適桃園市政府警察局大園分局員警執行網路巡邏時
    ，發現前揭販毒廣告，其雖無購毒之真意，仍為追查毒品交
    易，而於110年1月14日12時36分許起喬裝買家聯繫「妮邦wo
    ha」、「拉拉熊營」，雙方進而議定以新臺幣（下同）7500
    元交易毒品咖啡包20包，並相約在址設臺中市○○區○○路○段0
    000號之麥當勞速食店前交易，甲○○即依暱稱「拉拉熊營」
    之指示，於110年1月28日22時許，駕駛車牌號碼000-0000號
    自用小客車，搭載不知情之簡鴻旭（經檢察官另為不起訴處
    分）、不知情之少年蔡○涵（民國94年3月生，另由本院少年
    法庭審理；無證據顯示甲○○知悉蔡○涵為少年，且甲○○於當
    時為19歲，尚未成年），前往臺中市大雅區某處，由不知情
    之簡鴻旭向「拉拉熊營」拿取上開毒品咖啡包20包後交予甲
    ○○，甲○○再於110年1月28日22時34分許，駕駛上開車輛前往
    前揭約定交易地點，販賣並交付上開毒品咖啡包20包予喬裝
    買家之員警，惟因該員警並無購毒之真意而販賣未遂。嗣員
    警隨即查緝逮捕甲○○，當場搜索扣得與本案有關如附表一至
    二所示之物，始悉上情。
二、案經桃園市政府警察局大園分局報告臺灣臺中地方檢察署檢
    察官偵查起訴。
    理    由
一、本判決以下引用被告甲○○以外之人於審判外之陳述，檢察官
    、被告及辯護人均不爭執其證據能力，且迄至言詞辯論終結
    前亦未聲明異議，本院審酌上開陳述作成之情況並無違法不
    當之情形或證明力明顯過低之瑕疵，爰依刑事訴訟法第159
    條之5第1項及第2項規定，認均得為證據。再本判決以下引
    用之非供述證據，檢察官、被告及辯護人均未表示排除此部
    分證據之證據能力，本院審酌並無證據證明前開非供述證據
    係公務員違背法定程序所取得，亦無顯不可信之情況與不得
    作為證據之情形，爰依刑事訴訟法第158條之4規定反面解釋
    、第159條之4規定，認均得為證據。
二、認定事實所憑證據及理由：　　
㈠、上開犯罪事實，業據被告於警詢、偵訊、本院準備程序及審
    理時均坦承不諱（見少連偵53卷第25至31頁、第201至205頁
    、第307至313頁、第343至348頁、本院卷第47頁、第98至99
    頁），核與證人簡鴻旭於警詢、偵訊時（見少連偵53卷第43
    至48頁、第209至213頁、第307至313頁、第343至348頁）、
    少年蔡○涵於警詢時證述之內容相符（見少連偵53卷第59至6
    4頁），並有員警職務報告（見少連偵53卷第23頁）、桃園
    市政府警察局大園分局搜索、扣押筆錄、扣押物品目錄表、
    扣押物品收據（見少連偵134卷第99至105頁）、扣押物品照
    片（見少連偵53卷第239至241頁、第253至259頁、少連偵13
    4卷第161至167頁、第168至173頁）、毒品初步鑑驗報告單
    （見少連偵134卷第131頁）、內政部警政署刑事警察局110
    年3月2日刑鑑字第1100012532號鑑定書（見少連偵53卷第22
    5頁）、抖音帳號資料、留言、對話紀錄擷圖照片（見少連
    偵134卷第147至159頁）、現場查獲照片（見少連偵134卷第
    159至160頁）、車輛詳細資料報表（見少連偵134卷第145頁
    ）等附卷可參，及扣案如附表編號一至二所示之物品可稽，
    足認被告上開之任意性自白應與事實相符，已堪採信。
㈡、被告於本院準備程序及審理時均供稱：本案我如果有成功販
    賣毒品，可以獲得3000元之報酬等語（見本院卷第47頁、第
    99頁），足見被告就所為販賣毒品犯行，主觀上有營利之意
    圖甚明。
㈢、綜上所述，本案事證明確，被告之犯行堪以認定，應予依法
    論科。　　
三、論罪科刑：　
㈠、本案如附表編號一所示之該毒品飲料包均經在同一包裝內檢
    出二種以上之毒品，且其內容物均係摻雜調合各該種類之毒
    品而無從再予區分之粉末，有前揭內政部警政署刑事警察局
    鑑定書在卷可稽（見少連偵53卷第225頁）；則參諸毒品危
    害防制條例第9條第3項規定及其修正理由，被告販賣之上開
    毒品咖啡包自屬該規定所指販賣混合二種以上毒品之犯罪類
    型。是核被告所為，係犯毒品危害防制條例第9條第3項、第
    4條第6項、第3項、第4項之販賣第三、四級毒品而混合二種
    以上毒品未遂罪。另被告為本案犯行而持有第三級毒品純質
    淨重5公克以上之輕度行為，為其販賣上開毒品未遂之重度
    行為所吸收，不另論罪。至依本案「妮邦woha」先於網路上
    刊登販毒廣告，再由「拉拉熊營」與購毒者談妥交易細節，
    並由被告出面完成交易之販賣毒品分工模式，或可認為本案
    係三人以上共同參與之販毒集團，然被告於本院審理時供稱
    ：本案販毒我只有跟「拉拉熊營」聯繫，沒有跟「妮邦woha
    」接觸等語（見本院卷第98至99頁），且依卷內事證無從為
    相反之認定，參以被告僅係單純出面交付毒品、收取價金，
    並無積極證據足資證明被告對於本案販毒集團成員究竟由幾
    人組成有所預見，依罪證有疑利歸被告之原則，尚無從遽認
    被告係以參與犯罪組織之意思而為本案販毒犯行，自無論以
    組織犯罪防制條例第3條第1項後段之參與犯罪組織罪之餘地
    。
㈡、按共同正犯之意思聯絡，原不以數人間直接發生者為限，即
    有間接之聯絡者，亦包括在內。如甲分別邀約乙、丙犯罪，
    雖乙、丙間彼此並無直接之聯絡，亦無礙於其為共同正犯之
    成立（最高法院77年度台上字第2135號判決意旨可資參照）
    。被告於本院審理時雖供稱：本案販毒我只有跟「拉拉熊營
    」聯繫，沒有跟「妮邦woha」接觸，是案子遭查獲後經警方
    告知我才知道這個人等語（見本院卷第98至99頁），然本案
    販毒之模式係「妮邦woha」先於網路上刊登販毒廣告，再由
    「拉拉熊營」與購毒者談妥交易細節，並由被告出面完成交
    易，則依上開判決意旨，仍應認被告與微信暱稱「妮邦woha
    」、「拉拉熊營」之成年人就本案販毒未遂犯行具有犯意聯
    絡與行為分擔，應論以共同正犯。
㈢、被告所犯販賣第三、四級毒品而混合二種以上毒品未遂罪，
    應依毒品危害防制條例第9條第3項適用其中最高級別即販賣
    第三級毒品之法定刑，並加重其刑。又被告著手本案販賣第
    三級毒品而混合二種以上毒品犯行之實行而不遂，為未遂犯
    ，應依刑法第25條第2項減輕其刑。另被告就本案販賣第三
    級毒品而混合二種以上毒品未遂犯行，於偵查及本院審理中
    均予自白，業如前述，爰依毒品危害防制條例第17條第2項
    減輕其刑。本案被告所為上開犯行之刑應依法先加後遞減之
    ；且其就本案有2種以上刑之減輕事由，應先依較少之數減
    輕之。
㈣、至被告為本案販賣毒品犯行時，少年蔡○涵雖有乘坐被告所駕
    駛之車輛，與被告一同前去向「拉拉熊營」拿取毒品至指定
    地點進行毒品交易，然被告為90年12月19日生，有其個人戶
    籍資料在卷可考（見本院卷第15頁），案發當時係19歲，尚
    未成年，自無兒童及少年福利與權益保障法第112條第1項本
    文規定加重其刑之適用，附此敘明。
㈤、被告雖曾於警詢、偵訊及本院準備程序時供承其本案毒品來
    源係向「彭威翔」取得，惟除被告之供述外，別無其他證據
    足以證實其供述是否與事實相符，偵查機關並未因其所為上
    開供述而查獲其他正犯或共犯乙節，有臺灣臺中地方檢察署
    111年4月20日中檢謀服110少連偵53字第1119042248號函在
    卷足參（見本院卷第77頁），是被告於本案尚無從適用毒品
    危害防制條例第17條第1項之規定減輕或免除其刑，併此敘
    明。
㈥、爰審酌被告明知毒品濫用已造成社會安寧秩序、國人身心健
    康之重大危害，倘若將毒品予以散布更可能加劇社會上毒品
    濫用情形，竟貪圖不正報酬，與「妮邦woha」、「拉拉熊營
    」共同為上開販賣毒品未遂犯行，並為前揭分工，其所為對
    於社會治安及他人健康有相當影響，應予非難，另斟酌被告
    於偵查及本院審理中均自白犯行，非無悔意，參以被告之素
    行，其所受教育反映之智識程度、就業情形、家庭經濟及生
    活狀況等一切情狀（見本院卷第100頁），量處如主文所示
    之刑，以示懲儆。
四、沒收：
㈠、扣案如附表編號一所示毒品咖啡包，均係被告為本案犯行遭
    查扣之違禁物，而存放該毒品之包裝袋與其內毒品難以完全
    析離，復無析離之實益及必要，應併視為違禁物。是上開違
    禁物之驗餘部分及各該包裝袋，應依刑法第38條第1項規定
    宣告沒收；至因鑑驗取用部分，既已用罄，則毋庸宣告沒收
    。
㈡、扣案如附表編號二所示之手機，係被告所有供其為本案犯行
    與「拉拉熊營」聯繫所用，業據被告於本院準備程序及審理
    時供承在卷（見本院卷第47頁、第96頁），應依毒品危害防
    制條例第19條第1項規定宣告沒收。
㈢、至扣案如附表編號三所示之手機，則無證據顯示與本案有關
    ，爰不予宣告沒收。
據上論斷，應依刑事訴訟法第299條第1項前段，毒品危害防制條
例第4條第6項、第3項、第4項、第9條第3項、第17條第2項、第1
9條第1項，刑法第11條、第28條、第55條、第25條第2項、第38
條第1項，判決如主文。
本案經檢察官乙○○提起公訴，檢察官丙○○到庭執行職務。
中　　華　　民　　國　　111 　年　　8 　　月　　31　　日
                  刑事第三庭  審判長法  官  劉麗瑛 
　　　　　　　　　                  法  官  蔡宗儒
　　　　　　　　　                  法  官  簡志宇
以上正本證明與原本無異。
如不服本判決應於收受送達後20日內向本院提出上訴書狀，並應
敘述具體理由；其未敘述上訴理由者，應於上訴期間屆滿後20日
內向本院補提理由書（均須按他造當事人之人數附繕本）「切勿
逕送上級法院」。
　　　　                            書記官  林勝彥　　
中　　華　　民　　國　　111 　年　　8 　　月　　31　　日
附錄論罪科刑法條
◎毒品危害防制條例第4條第3項、第4項、第6項
製造、運輸、販賣第一級毒品者，處死刑或無期徒刑；處無期徒
刑者，得併科新臺幣3千萬元以下罰金。
製造、運輸、販賣第二級毒品者，處無期徒刑或10年以上有期徒
刑，得併科新臺幣1千5百萬元以下罰金。
製造、運輸、販賣第三級毒品者，處7年以上有期徒刑，得併科
新臺幣1千萬元以下罰金。
製造、運輸、販賣第四級毒品者，處5年以上12年以下有期徒刑
，得併科新臺幣5百萬元以下罰金。
製造、運輸、販賣專供製造或施用毒品之器具者，處1年以上7年
以下有期徒刑，得併科新臺幣1百50萬元以下罰金。
前五項之未遂犯罰之。
◎毒品危害防制條例第9條第3項
成年人對未成年人販賣毒品或犯前三條之罪者，依各該條項規定
加重其刑至二分之一。
明知為懷胎婦女而對之販賣毒品或犯前三條之罪者，亦同。
犯前五條之罪而混合二種以上之毒品者，適用其中最高級別毒品
之法定刑，並加重其刑至二分之一。

附表：
編號 物品名稱及數量 備註 一 摻有第三級毒品4-甲基甲基卡西酮、硝甲西泮、第四級毒品硝西泮等成分之毒品咖啡包20包（含包裝袋） 紅色迷彩包裝（內含粉紅色粉末），驗前總淨重104.55公克，驗餘總淨重102.75公克；檢出第三級毒品4-甲基甲基卡西酮、微量第三級毒品硝甲西泮、微量第四級毒品硝西泮等成分，4-甲基甲基卡西酮驗前總純質淨重約5.22公克。 二 iPhone11手機1支（IMEI碼000000000000000號、000000000000000號） 被告聯繫本案販賣毒品所用之物。 三 iPhone6手機1支（IMEI碼000000000000000號） 無本案無關。